【裁判字號】    92,易,1471
【裁判日期】    920905
【裁判案由】    傷害等
【裁判全文】
臺灣高雄地方法院刑事判決              九十二年度易字第一四七一號
    公  訴  人  臺灣高雄地方法院檢察署檢察官
    被      告  丙○○
                乙○○
右列被告因傷害等案件，經檢察官提起公訴（九十二年度偵字第三八四五號），本院
判決如左：
    主  文
丙○○、乙○○被訴傷害部分，均公訴不受理。
乙○○其餘被訴妨害自由部分無罪。
    事實及理由
壹、公訴不受理（被告丙○○、乙○○被訴傷害）部分：
一、公訴意旨略以：被告乙○○前因告訴人甲○○於民國九十一年二月間，在高雄市
    前鎮區某遊藝場內，向其借款新臺幣（下同）一萬二千元未償，竟於九十一年六
    月二十四日十五時三十分許，在高雄市左營區○○○路八十四號前，見告訴人駕
    駛車牌號碼：Ｅ四─二○二○號自小客車停在該處準備購買飲料，即上前向其催
    討未果，旋心生不滿，隨即坐進該自小客車內，並以商討債務為由，邀告訴人至
    其住處，告訴人甲○○不疑有異，即依其指路開車前往。俟至高雄市○○區○街
    北極殿旁路邊，告訴人停好車後，即隨被告乙○○前往附近某廢棄空屋內，被告
    乙○○隨與同案被告丙○○及綽號「阿彬」、「阿地」、「阿德」等不詳姓名、
    年籍之成年人共同基於傷害之犯意聯絡，由被告乙○○、丙○○分持鐵管與綽號
    「阿彬」、「阿地」、「阿德」等人圍毆告訴人甲○○致受有左脛骨骨折、右足
    撕裂傷及右踵骨骨折等傷害，因認被告丙○○、乙○○共同涉犯刑法第二百七十
    七條第一項之傷害罪嫌。
二、按告訴乃論之罪，告訴人於第一審辯論終結前，得撤回其告訴；又告訴經撤回者
    ，法院應諭知不受理之判決，並得不經言詞辯論為之，刑事訴訟法第二百三十八
    條第一項，及第三百零三條第三款、第三百零七條分別定有明文。
三、本案被告丙○○、乙○○因傷害案件，經檢察官提起公訴，認被告係犯刑法第二
    百七十七條第一項之傷害罪。依同法第二百八十七條前段之規定，須告訴乃論。
    茲據告訴人於本院審理中，聲請撤回其告訴，有訊問筆錄附卷可稽，揆諸前開說
    明，爰就被告丙○○（因被告丙○○業經本院於九十二年七月十六日以雄院貴德
    刑緝字第○八七二號通緝書發佈通緝在案未到庭）所涉傷害部分不經言詞辯論，
    及被告乙○○所涉傷害部分（經檢察官到庭實施公訴），逕為諭知不受理之判決
    。
貳、無罪（被告乙○○其餘被訴妨害自由）部分：
一、公訴意旨另以：被告乙○○於前揭時、地與另被告丙○○及綽號「阿彬」、「阿
    地」、「阿德」等不詳姓名、年籍之成年人共同圍毆告訴人甲○○致受有左脛骨
    骨折、右足撕裂傷及右踵骨骨折等傷害，被告乙○○即動手將告訴人甲○○身上
    現款四千多元及ＮＯＫＩＡ牌八二五○、三三一○型之行動電話各一支（均無門
    號）取出，俟並未經告訴人甲○○同意，被告乙○○即將告訴人之自用小客車開
    走，以此方式妨害告訴人行使權利，因認被告乙○○另涉犯刑法第三百零四條之
    妨害自由罪嫌。
二、按「犯罪事實應依證據認定之，無證據不得推定其犯罪事實」，「不能證明被告
    犯罪或其行為不罰者，應諭知無罪之判決」，刑事訴訟法第一百五十四條、第三
    百零一條第一項分別定有明文。又「事實之認定，應憑證據，如未能發現相當之
    證據，或證據不足以證明，自不能以推測或擬制之方法，以為裁判基礎」，最高
    法院著四十年台上字第八六號判例意旨可資參照，核先敘明。
三、公訴人認被告乙○○另涉犯刑法第三百零四條之妨害自由罪嫌，係以告訴人甲○○於警、偵訊中之指訴為其立論根據，訊據被告乙○○堅詞否認有何公訴意旨所
    指之妨害自由罪嫌，辯稱：「不是我打告訴人的，車子也是告訴人受傷後，叫我
    開車帶他去找他朋友」等語。被告乙○○並舉證人高連成到庭結證稱：「當時我
    有和水電師傳到他家修理水電．．．我們在二樓修理水電，有聽到外面很吵，我
    們下樓去看，看到很多人圍在一起，打架的人其中一個（即另被告丙○○）認識
    被告，另外有一個人躺在地上，被告乙○○向認識他的人說，不要再打了．．．
    當時我有幫忙被告（即乙○○）將受傷的告訴人抬上告訴人的車子，由被告開車
    送他到博愛路，我有聽告訴人說，拜託被告載他一下」等語明確在卷（詳本院卷
    第七十二頁至第七十三頁）。復經告訴人甲○○到庭供述：「當天不是乙○○打
    我，是另外一個被告丙○○，另乙○○我拜託他開車去找我朋有，所以他也沒有
    妨害我自由」等語（詳本院卷第九十四頁）。綜合上開告訴人甲○○、被告乙○○及證人高連成等人之供述內容均屬一致等情以觀，已足認定被告乙○○所辯：
    不是伊打告訴人的，車子也是告訴人受傷後，叫伊開車帶他（指告訴人）去找告
    訴人之朋友等語，應確與事實相符而堪採信。
四、此外，復查無積極證據足資證明被告有何公訴意旨所指之妨害自由罪嫌，自不能
    以推測或擬制之方法，以為被告此部分（即妨害自由）有罪裁判之基礎，揆諸前
    揭法律規定，爰就被告乙○○被訴妨害自由部分為無罪判決之諭知。
據上論斷，應依刑事訴訟法第三百零一條第一項、第三百零三條第三款、第三百零七
條，判決如主文。
本案經檢察官吳傑人庭執行職務。
中      華      民      國      九十二      年      九      月    五    日
                                      臺灣高雄地方法院刑事第七庭
                                        法  官  柯  盛  益
右為正本證明與原本無異。
如不服本判決，應於送達後十日內，向本院提出上訴狀。
                                        書記官  陳  昱  良
中      華      民      國      九十二      年      九      月    五    日


司法院資訊處製作；財團法人民間司法改革基金會備份。
